臺灣高等法院高雄分院刑事判決　　　　 96年度上易字第617號
上　訴　人
即　被　告　甲○○
上列上訴人因竊盜案件，不服臺灣屏東地方法院96年度易字第19
6 號中華民國96年4 月23日第一審判決（起訴案號：臺灣屏東地
方法院檢察署96年度偵字第1390號），提起上訴，本院依簡式審
判程序判決如下：
    主  文
原判決撤銷。
甲○○於夜間侵入住宅竊盜，累犯，處有期徒刑拾月，減為有期
徒刑伍月，如易科罰金，以新台幣壹仟元折算壹日。
    事  實
一、甲○○於民國88年間因強盜等案件，經原審以88年度訴字第
    83號判處應執行有期徒刑5 年4 月，上訴後，經本院以88年
    度上訴字第453 號撤銷改判應執行有期徒刑5 年2 月，上訴
    後，再經最高法院以90年度台上第3773號駁回確定，於94年
    2 月1 日縮短刑期假釋出監，並於95年6 月21日縮刑期滿執
    行完畢。詎其猶不知悔改，於96年2 月5 日凌晨3 時許之夜
    間，行經乙○○位於屏東縣內埔鄉○○村里○路3 號住處前
    ，因見該住處大門未上鎖，遂意圖為自己不法之所有，基於
    竊盜之犯意，徒手推開該住處大門而於夜間侵入乙○○住宅
    內，旋在1 樓廚房內拿取自小客車鑰匙後，即至1 樓旁之車
    庫內，以該自小客車鑰匙開啟乙○○所有車牌號碼9626-MH
    號自小客車車門，徒手竊取車內置物箱內銅板數枚，約新台
    幣（下同）300 元，並接續至1 樓房間內竊取乙○○所有之
    存錢筒1 個（內有銅板700 元），再至2 樓房間內接續竊取
    乙○○所有之Motorola型號之行動電話1 支（手機序號：00
    0000000000000)，得手後，除將自己所有之0000000000號SI
    M 卡插入上開竊得之手機供己使用，所竊得之現金則供己花
    用殆盡。嗣乙○○報警處理，經警循上開手機序號而查獲，
    並在甲○○位於屏東縣枋寮鄉○○村○○路88號住處，扣得
    上開乙○○所失竊之手機1 支（業已發還乙○○），始知上
    情。
二、案經屏東縣警察局內埔分局報請臺灣屏東地方法院檢察署檢
    察官偵查起訴。
    理  由
一、上開事實，迭據上訴人即被告於警詢、偵查中、原審及本院
    審理時均供承不諱，核與證人即被害人乙○○於警詢時證述
    失竊情節大致相符，此外，復有通聯調閱查詢單1 件、贓物
    認領保管單1 紙、查獲及現場照片18幀在卷可證，足見被告
    自白與事實相符，堪以採信。從而，本件事證明確，被告犯
    行已堪認定。
二、核被告所為，係犯刑法第321 條第1 項第1 款之夜間侵入住
    宅竊盜罪。又按如數行為於同時同地或密切接近之時地實施
    ，侵害同一之法益，各行為之獨立性極為薄弱，依一般社會
    觀念，在時間差距上，難以強行分開，在刑法評價上，以視
    為數個舉動之接續施行，合為包括之一行為予以評價，較為
    合理，屬接續犯，為包括之一罪（最高法院86年度台上字第
    3295號判例可資參照）。本件被告竊取被害人所有銅板、存
    錢筒、手機之數舉動，均係同時間在被害人之住所內所為，
    侵害同一法益，該數次竊盜行為獨立性極為薄弱，屬接續犯
    ，為包括之一罪。再被告於88年間因強盜等案件，經原審以
    88年度訴字第83號判處應執行有期徒刑5 年4 月，上訴後，
    經本院以88年度上訴字第453 號撤銷改判應執行有期徒刑5
    年2 月，上訴後，再經最高法院以90年度台上第3773號駁回
    確定，於94年2 月1 日縮短刑期假釋出監，並於95年6 月21
    日縮刑期滿執行完畢，此有臺灣屏東地方法院檢察署刑案資
    料查註紀錄表及臺灣高等法院被告全國前案紀錄表各1 份在
    卷可按，其受徒刑之執行完畢，5 年以內故意再犯有期徒刑
    以上之本罪，為累犯，依法應加重其刑。
三、原審予以被告論科，固非無見，惟查被告之犯罪時間在96年
    4 月24日以前，依96年7 月16日施行之96年罪犯減刑條例第
    2 條第1 項第3 款規定應減其刑期二分之一，原審未及審酌
    ，自有未合。被告上訴意旨，指摘原判決量刑過重不當，固
    無足取，然原判決既有上述可議，自應由本院將原判決撤銷
    改判。爰審酌被告犯罪之動機、目的、於夜間侵入他人住宅
    竊盜，危害人民之居住及財產安全非輕、所竊財物之價值非
    鉅且部分已返還被害人，造成被害人損害尚非重大、犯罪後
    坦認犯行，態度尚稱良好，並兼衡其前已有竊盜、準強盜等
    前科，素行非佳、高商肄業，智識程度非高、家庭經濟貧寒
    ，生活狀況不佳等一切情狀，量處如主文第2 項所示之刑。
    並諭知易科罰金之折算標準。
據上論斷，應依刑事訴訟法第369 條第1 項前段、第364 條、第
273 條之1 第1 項、第299 條第1 項前段，刑法第321 條第1 項
第1 款、第47條第1 項前段、第41條第1 項前段、中華民國96年
罪犯減刑條例第2條第1項第3款、第7條、第9條，判決如主文。
本案經檢察官陳宗吟到庭執行職務。
中　　華　　民　　國　　96　　年　　8 　　月　　9 　　日
                  刑事第三庭    審判長法  官   周賢銳
                                      法  官   黃仁松
                                      法  官   謝宏宗
以上正本證明與原本無異。
本判決不得上訴。
中　　華　　民　　國　　96　　年　　8 　　月　　10　　日
　　　　　　　　　　　　　　　　　　　書記官   熊惠津
附錄  本判決論罪科刑法條：
中華民國刑法第321條第1項第1款
（加重竊盜罪）
犯竊盜罪而有左列情形之一者，處6 月以上、5 年以下有期徒刑
：
一 於夜間侵入住宅或有人居住之建築物、船艦或隱匿其內而犯之
   者。
                                                 W
